



- twitter.com/raulmovareves
- plus.google.com/+raulmoyareyes
- github.com/raulmoyareyes
- linkedin.com/in/raulmoyareyes

Hola, soy Raúl, apasionado de la informática y de las nuevas tecnologías. Diseñador de aplicaciones informáticas. Particularmente interesado en el diseño y desarrollo de todo tipo de aplicaciones y para cualquier plataforma. Gran interés en proyectos innovadores y que potencien mis capacidades como informático.

Especializado en Ingeniería del Software, para la gestión, control y análisis de proyectos.

## DETALLES PERSONALES

Nombre	1	Raúl Moya Reyes
Nacimiento	28	5 Enero 1990
Web		www.raulmoya.es
Contacto		658536116
Email	1	info@raulmoya.es

Cursos independientes (certificados)

- · Curso profesional de node.js y javascript (Platzi)
- · Profesional de Frontend (Mejorando.la)
- · M101P: MongoDB for Developers (MongoDB University)
- · Profesional de Git y GitHub (Mejorando.la)
- · Agilidad y Lean. Gestionando los proyectos y negocios del s. XXI (Universidad Rey Juan Carlos)
- · Desarrollo en HTML5, CSS y Javascript de WebApps, incuyendo móviles FirefoxOS (Universidad Politecnica de Madrid)



# Especialidades

Desarrollo de aplicaciones web Gestión de proyectos software Desarrollo de aplicaciones empresariales



### Idiomas

Inglés -Escrito: Medio

-Hablado: Conversación

-Comprensión: Alto

### Conoimientos

HTML5 CSS3	C++ Python	Java RESTFul
Javascript	Django	SOAP
Node.js	PHP	Spring
jQuery	Codeigniter	Hibernate
AJAX	PhoneGap	SQL
WebGL	Android	.NET
Backbone Angular.js	FirefoxOS Scrum & XP	MongoDB Analytics
Aligulai.js	Sciulii & AF	Ariarytics

### EDUCACIÓN

### Título

## Grado en Ingeniería Informática Rama de Ingeniería del Software

Mención en Tratamiento Inteligente de la Información.

### Universidad

Universidad de Jaén

- · Diseño web (Mejorando.la)
- · Android (Universidad Politécnica de Valencia)
- · Profesional de PHP y Laravel (Mejorando.la)
- · Potencia tu mente (Universidad de Cantabria)
- · Habilidades y competencias a través del coaching personal (Universidad de Cantabria)
- · Computing (Activate, EOI, Google)



## **EXPERIENCIA**

## Onbile SL

Noviembre 2014 - Actualidad

## **Queryday SL**

Julio 2014 - Noviembre 2014

## Universidad de Jaén

Enero 2014 - Julio 2014

## **Enordis SLU**

Junio 2013 - Julio 2013

#### Freelance

Abril 2007 - actualidad

# Javascript Engineer & Front-end Developer

Desarrollo Frontend del proyecto Zeendo.com utilizando Javascript MVC con Backbone conectado a un backend en PHP con Symfony. Uso de HTML5, CSS3 y LESS.

## Software Developer

Desarrollo backend y frontend utilizando Python y su framework para aplicaciones web Django. Además, desarrollo de distintos clientes utilizando tecnologías web como HTML5, CSS3, Javascript, entre otros.

## Unidad de servicio de apoyo a las TICs

Mantenimiento y soporte de la plataforma de Docencia Virtual. Implantación de Google Apps for Education. Progamación PHP.

## Localización y mantenimiento Web en ASP .NET

Localización para la internacionalización y desarrollo del proyecto web puedoviajar.es utilizando ASP .NET.

## Trabajo en distintos proyectos de forma independiente

- Gestión de una Autoescuela, aplicación para realizar exámenes y gestionar el progreso de los alumnos. www.github.com/RaulMoyaReyes/Autoescuela
- Servicio de reserva de hoteles, utilizando servicios web para conectar clientes de todo tipo. Utiliza Hibernate como motor ORM entre otras múltiples tecnologías para seguridad, cache, servicios SOAP y REST. www.github.com/RaulMoyaReyes/Hoteles-DAE-REST
- Cliente REST para el servicio: www.github.com/RaulMoyaReyes/Hoteles-DAE-cliente-REST
- Casa domótica controlada por una aplicación J2EE utilizando tecnologías J2EE, Hibernate, REST y socket con Arduino, entre otras. www.github.com/RaulMoyaReyes/iAmbiental